臺灣臺中地方法院刑事裁定
110年度訴字第966號
公  訴  人  臺灣臺中地方檢察署檢察官
被      告  何建霆


                    （現在法務部○○○○○○○○附設勒戒所觀察、勒戒中）
指定辯護人  柯秉志律師
被      告  廖健程



指定辯護人  魏光玄律師
上列被告因違反毒品危害防制條例等案件，經檢察官提起公訴（
110年度偵字第10426、10431號），本院裁定如下：
    主    文
何建霆、廖健程均自民國一百一十年十二月十七日起延長羈押貳
月。
    理    由
一、本件被告何建霆、廖健程因違反毒品危害防制條例等案件，
     前經檢察官提起公訴並經法官訊問後，認被告何建霆、廖
    健 程涉犯毒品危害防制條例第4條第2項販賣第二級毒品罪
    ，均 犯罪嫌疑重大，所犯販賣第二級毒品罪為死刑、無期
    徒刑或 最輕本刑5年以上有期徒刑之罪，有相當理由認為有
    逃亡之虞，且被告廖健程否認有營利意圖，有與毒品來源上
    手串證 之虞；被告何建霆前已因販賣毒品案件經檢察官起
    訴，於該 案審理階段復為本件販賣毒品行為，有反覆實施
    同一犯罪之 虞，認非予羈押顯難進行審判或執行，依刑事
    訴訟法第101條第1項第2款、第3款、第101條之1第1項第10
    款之規定，均裁定自民國110年5月17日起執行羈押3月，被
    告廖健程並禁止接見、通信，再裁定自110年8月17日起、11
    0年10月17日起延長羈押2月在案。
二、按「被告經法官訊問後，認為犯罪嫌疑重大，而有下列情形
     之一，非予羈押，顯難進行追訴、審判或執行者，得羈押
    之 ：一、逃亡或有事實足認為有逃亡之虞者。二、有事實
    足認 為有湮滅、偽造、變造證據或勾串共犯或證人之虞者
    。三、 所犯為死刑、無期徒刑或最輕本刑為5 年以上有期
    徒刑之罪 ，有相當理由認為有逃亡、湮滅、偽造、變造證
    據或勾串共犯或證人之虞者」、「羈押被告，偵查中不得逾
    2月，審判中不得逾3月。但有繼續羈押之必要者，得於期間
    未滿前，經法院依第101條或第101條之1之規定訊問被告後
    ，以裁定延長之。在偵查中延長羈押期間，應由檢察官附具
    體理由， 至遲於期間屆滿之5日前聲請法院裁定」、「延長
    羈押期間，偵查中不得逾2月，以延長1次為限。審判中每次
    不得逾2月，如所犯最重本刑為10年以下有期徒刑以下之刑
    者，第一審、第二審以3次為限，第三審以1次為限」，刑事
    訴訟法第101條第1項、第108條第1項、第5項分別定有明文
    。又刑事訴訟法第101條第1項第3款所稱「相當理由」，與
    同第1項第1款、第2款所定「有事實足認有……之虞」尚屬有
    別，條件較為寬鬆。良以重罪常伴有逃亡之高度可能，倘一
    般正常之人，依其合理判斷，可認為該犯重罪嫌疑重大之人
    具有逃亡之相當或然率存在，即已該當「相當理由」之認定
    標準，不以達到充分可信或確定程度為必要（最高法院106
    年度台抗字第1004號裁定意旨參照）。且按法院對被告執行
    羈押，其本質在於確保刑事偵查、審判程序之完成及刑事執
    行之保全，或預防反覆實施特定犯罪，以維護社會秩序，保
    障社會安全，而對被告所實施剝奪人身自由之強制處分。法
    院經訊問被告後，斟酌訴訟進行程度、犯罪性質、犯罪實際
    情狀及其他一切情事，認有法定羈押原因，且非予羈押，顯
    難進行追訴、審判或執行，或有一定之事實可認為其在受確
    定判決之前有一再實施重大類似犯罪或繼續實施之虞，有處
    以拘禁以防止其危害之必要者，即具備羈押之必要，當依職
    權為合於目的性之裁量。與刑事判決目的在於確定國家刑法
    權之有無，其認定犯罪事實所依憑之證據需達一般人均不致
    有所懷疑，而得確定其為真實之程度，自屬有別（最高法院
    104年度台上字第2939號判決意旨參照）。
三、茲因被告2人羈押期間將屆，經訊問被告2人，併審酌卷內全
     部事證，認被告2人涉犯毒品危害防制條例第4條第2項之販
    賣第二級毒品罪，犯罪嫌疑仍然重大，且所犯為死刑、無期
     徒刑或最輕本刑為5年以上有期徒刑之罪，縱能因偵審自白
    之減刑規定而減輕其刑，然以本件被告2人被訴販賣第二級
    毒品次數均為9次，可預期判決之刑度既重，則妨礙審判程
    序進行或規避刑罰執行之可能性增加，國家刑罰權有難以實
     現之危險，有相當理由認為有逃亡之虞，是刑事訴訟法第1
    0 1條第1項第3款之羈押原因仍然存在。而被告2人本案販賣
    第 二級毒品，所為助長毒品氾濫，嚴重危害社會治安，本
    院為 確保將來審判程序及執行之順利進行，依被告2人犯罪
    情節，審酌比例原則及必要性原則，認若命被告2人具保、
    責付或限制住居等侵害性較小之手段，均不足以確保本案審
    判或執行程序之順利進行，是被告何建霆之辯護人、被告廖
    健程及其辯護人請求以具保方式代替羈押，要難准許。本院
    權衡國家刑事司法權之有效行使、社會秩序及公共利益、被
    告人身自由之私益及防禦權受限制之程度，基於維護公共利
    益暨確保日後審理或執行程序之順遂，認有繼續執行羈押之
    必要，應自110年12月17日起，延長羈押2月。
三、爰依刑事訴訟法第108條第1項裁定如主文。
中　　華　　民　　國    110　　年　　12　　月    7　　日
　　　　　　　　　刑事第十三庭  審判長法  官  李宜娟
　　　　　　　　　
　　　　　　　　　                    法  官  洪瑞隆
　　　　　　　　　
　　　　　　　　　                    法  官  林德鑫
上正本証明與原本無異。
如不服本裁定應於送達後五日內向本院提出抗告狀。
                                      書記官  劉家汝
中　　華　　民　　國　　110  　年　　12    月　　7　　日